【裁判字號】    98,消債清,52
【裁判日期】    980518
【裁判案由】    清算事件
【裁判全文】
臺灣臺中地方法院民事裁定            98年度消債清字第52號
聲  請  人  乙○○
債  權  人  彰化商業銀行股份有限公司
                      統一編號.
法定代理人  丙○○
債  權  人  國泰世華商業銀行股份有限公司
                      統一編號.
法定代理人  己○○
債  權  人  兆豐國際商業銀行股份有限公司
                      統一編號.
法定代理人  壬○○
債  權  人  臺灣新光商業銀行股份有限公司
                        7、2.
                      統一編號.
法定代理人  丁○○
                        7、2.
債  權  人  聯邦商業銀行股份有限公司
                      統一編號.
法定代理人  戊○○
債  權  人  遠東國際商業銀行股份有限公司
                        1樓及.
                      統一編號.
法定代理人  癸○○
                        1樓及.
債  權  人  台新國際商業銀行股份有限公司
                      統一編號.
法定代理人  子○○
債  權  人  美國運通信用卡股份有限公司
                      統一編號.
法定代理人  辛○○
債  權  人  金陽信資產管理股份有限公司
                      統一編號.
法定代理人  庚○○
債  權  人  台北富邦商業銀行股份有限公司
                      統一編號.
法定代理人  甲○○
債  權  人  中國信託商業銀行股份有限公司(原花蓮企銀)
                      統一編號.
法定代理人  寅○○
債  權  人  中央健康保險局中區分局
                      統一編號.
法定代理人  丑○○
上列當事人因消費者債務清理事件聲請清算，本院裁定如下：
    主  文
債務人乙○○自中華民國九十八年五月二十日起開始清算程序，
並同時終止清算程序。
    理  由
一、按法院開始清算程序之裁定，應載明其年、月、日、時，並
    即時發生效力；債務人之財產不敷清償清算程序之費用時，
    法院應裁定開始清算程序，並同時終止清算程序，消費者債
    務清理條例第八十三條第一項、第八十五條第一項分別定有
    明文。
二、本件債務人主張其與配偶均為原住民，均因長期失業，並無
    穩定收入，僅能仰賴每日零時工維生，現有一子就讀小四，
    名下並無任何財產。前因貸款經營菸酒生意失敗，以致積欠
    大筆債務，業已無法清償，爰依法聲請清算等語。
三、經查債務人所主張之上開事實，業據提出債務協商不成立通
    知書、戶籍謄本、九十五、六年度所得清單、財產清單、存
    摺影本、租賃契約書影本、公用事業收費單據為證，並經債
    務人到庭供述無訛。此外，本件並無消費者債務清理條例第
    六條第三項、第八條或第八十二條第二項所定應駁回清算聲
    請之事由存在，債務人聲請清算，自屬有據。再依債務人提
    出之財產及收入財稅資料所示，債務人並無任何財產可供清
    算分配，爰參酌本件清算程序之規模，堪認債務人之財產不
    敷清償清算程序之費用，爰依上開規定裁定開始本件清算程
    序，並同時終止清算程序。
中    華    民    國    98    年    5     月    18    日
                            民事庭法官  張升星
上為正本係照原本作成
開始清算程序之裁定不得抗告，如不服同時終止清算程序之裁定
，應於裁定送達後10日內，以書狀向本院提出抗告，並繳納抗告
費新臺幣1千元
中    華    民    國    98    年    5     月    18    日
                            書  記  官  陳貴欽


司法院資訊處製作；財團法人民間司法改革基金會備份。
